臺灣新北地方法院刑事判決
111年度審易字第458號
公  訴  人  臺灣新北地方檢察署檢察官
被      告  鄭聰仁


上列被告因竊盜案件，經檢察官提起公訴（111年度偵字第2485
號），本院判決如下：
    主  文
鄭聰仁犯踰越安全設備竊盜罪，處有期徒刑肆月，如易科罰金，
以新臺幣壹仟元折算壹日。
    事  實
一、鄭聰仁於民國110年10月2日6時40分許，行經新北市板橋區
    文化路2段（具體地址詳卷）陳聖倫1樓居處外，見該處鐵窗
    內放置有瓦斯爐頭1個（陳聖倫所有，價值約新臺幣〈下同〉6
    00元），竟意圖為自己不法所有，基於竊盜之犯意，將手穿
    越屬安全設備之鐵窗柵欄間隙，而踰越安全設備將手伸入鐵
    窗內，竊取該瓦斯爐頭1個，得手後立即離開現場。嗣陳聖
    倫發現遭竊報警處理，始循線查悉上情，並起獲前開瓦斯爐
    頭1個（業已發還陳聖倫）。
二、案經陳聖倫訴由新北市政府警察局海山分局報告臺灣新北地
    方檢察署檢察官偵查起訴。
    理  由
壹、證據能力部分：
一、按被告以外之人於審判外之陳述，雖不符同法第159條之1至
    第159條之4之規定，但經當事人於審判程序同意作為證據，
    法院審酌該言詞陳述或書面陳述作成時之情況，認為適當者
    ，亦得為證據；當事人、代理人或辯護人於法院調查證據時
    ，知有第159條第1項不得為證據之情形，而未於言詞辯論終
    結前聲明異議者，視為有前項之同意。刑事訴訟法第159條
    之5有明文規定。本案所引用之被告以外之人於審判外之陳
    述，雖為傳聞證據，惟檢察官、被告於本院準備及審理程序
    中並未爭執該等陳述之證據能力，且迄至言詞辯論終結前亦
    未再聲明異議，本院審酌上開證據資料製作時之情況，尚查
    無違法不當及證明力明顯過低之瑕疵，亦認為以之作為證據
    應屬適當，依刑事訴訟法第159條之5規定，認前揭證據資料
    有證據能力。
二、本案所引用之文書證據資料，並無證據證明係公務員違背法
    定程序所取得，亦無顯有不可信之情況與不得作為證據之情
    形，且均經本院於審理期日提示予檢察官、被告辨識而為合
    法調查，自均有證據能力。
貳、認定事實之理由及證據：
一、訊據被告鄭聰仁固坦承有於上開時、地，以手伸入告訴人住
    處鐵窗內，竊取上開斯爐頭1個之事實，惟矢口否認有何踰
    越安全設備之加重竊盜犯行，辯稱：我只是隨手伸進去就拿
    過來，並沒有踰越對方的空間云云。經查：
(一)被告有於上開時、地，以上開方式竊取告訴人陳聖倫所有之
    瓦斯爐頭1個等事實，業據被告於警詢、偵查（見偵字卷第5
    至6頁、第28頁背面）及本院審理時坦承不諱，核與證人即
    告訴人陳聖倫於警詢、偵查時所證相符（見偵字卷第7至10
    頁、第28頁背面），並有監視錄影畫面截圖3張（見偵字卷
    第18至19頁）、現場照片5張（見本院卷）及新北市政府警
    察局海山分局扣押筆錄、扣押物品目錄表（見偵字卷第11至
    15頁）、新北市警察局海山分局江翠派出所竊盜案件贓物領
    據目錄表（見偵字卷第17頁）各1件在卷可證。此部分事實
    ，堪以認定。
(二)按刑法第321條第1項第2款所謂「毀越」門窗、牆垣或其他
    安全設備，係指毀損或超越及踰越門窗、牆垣或其他安全設
    備而言（最高法院22年度上字第454號、69年度台上字第241
    5號判決意旨參照）；另按行為人於夜間至某姓住宅，推窗
    伸手入室，竊取衣物，雖其身體未侵入住宅，尚難論以於夜
    間侵入住宅竊盜罪名，但其竊盜之手段，既已越進窗門，使
    他人窗門安全之設備失其防閑之效用，自應構成刑法第321
    條第1項第2款之罪（最高法院41年度台非字第38號判決要旨
    參照）。又條文規定將「門窗」、「牆垣」、「其他安全設
    備」並列，所謂「其他安全設備」，指門窗、牆垣以外，依
    社會通常觀念足認為防盜之一切設備者，即屬相當（最高法
    院83年度台上字第1633號、94年度台上字第4340號判決意旨
    參照）；至於鐵門窗乃防盜之安全設備，而非單純之門扇（
    最高法院73年度台上字第3398號判決意旨參照）。查，被告
    將手穿過鐵窗柵欄間隙，以此方式將手伸入鐵窗內竊取告訴
    人所有之瓦斯爐頭1個，雖其身體未侵入住宅或穿越鐵窗，
    但既係以手從鐵窗柵欄間隙穿越伸入鐵窗之內，其行為已然
    侵入告訴人架設鐵窗範圍內之私人空間，使鐵窗喪失其防閑
    功能，揆諸上開說明，自該當於刑法第321條第1項第2款踰
    越安全設備之加重要件。被告辯其並無踰越之行為云云，尚
    非可採。
二、綜上所述，本案事證明確，被告上開犯行，均堪認定，應依
    法論科。
參、論罪科刑：
一、罪名：
　　核被告所為，係犯刑法第321條第1項第2款之踰越安全設備
    竊盜罪。
二、刑法第321條加重竊盜罪之最輕法定本刑為有期徒刑6月，而
    竊盜犯罪之原因動機不一，犯罪情節亦未盡相同，危害社會
    治安及他人財產法益之程度更有輕重之分，若概以上開罪責
    相繩，實有造成個案量刑無法契合被告破壞法益程度，而有
    失刑罰對個人處遇妥適性要求之虞。是若審酌個案情狀，認
    為處以較低之刑度，即可收矯正之效，並達到防衛社會目的
    者，自非不可依客觀犯行與主觀惡性，考量其情狀是否有可
    憫恕之處，而適用刑法第59條規定酌量減輕其刑，期使個案
    裁判量刑能斟酌至當，符合比例原則。經查，被告為上開踰
    越安全設備竊盜犯行，造成告訴人陳聖倫之財產損害，所為
    雖無足取，然考量被告行為後自始坦承主觀犯意及客觀犯行
    ，僅對於法律解釋適用上是否符合加重條件有所爭執，而被
    告係徒手伸入鐵窗內竊取財物，犯罪手段平和、犯行之危險
    性較低，且所竊物品之價值非鉅（價值600元），所得財物
    並已歸還告訴人，有上開贓物領據目錄表在卷可參，被告犯
    罪情節及所致危害均尚屬輕微，是審酌被告為本案犯行之主
    觀惡性與客觀犯行之情狀，認如對被告依法定刑處以最低刑
    度（即有期徒刑6月），在客觀上足以引起一般人之同情，
    尚非無可憫恕之處，爰依刑法第59條規定酌減其刑，以求罰
    當其罪，俾免失之過苛。
三、爰審酌被告貪圖己利而為上開竊盜犯行，造成告訴人之財物
    損失，顯然欠缺尊重他人財產權之觀念，兼衡其素行、犯罪
    之手段、所竊取之財物價值、高職畢業之智識程度（見本院
    卷附個人戶籍資料查詢結果）、自陳之家庭生活狀況（見本
    院審判筆錄第4頁）及犯後態度等一切情狀，量處如主文所
    示之刑，並諭知如易科罰金之折算標準。
四、沒收：
　　被告為本案犯行所竊得之瓦斯爐頭1個，固屬被告之犯罪所
    得，惟業經員警實際發還告訴人一節，有上開贓物領據目錄
    表在卷可參，爰依刑法第38條之1第5項規定不予宣告沒收或
    追徵。
據上論斷，應依刑事訴訟法第299條第1項前段，刑法第321條第1
項第2款、第59條、第41條第1項前段，刑法施行法第1條之1第1
項，判決如主文。
本案經檢察官黃筵銘提起公訴，經檢察官高智美到庭執行職務。
中　　華　　民　　國　　110 　年　　5 　　月　　11　　日
                  刑事第二十五庭  法  官  白光華
上列正本證明與原本無異。
如不服本判決，應於判決送達後20日內敘明上訴理由，向本院提
出上訴狀（應附繕本），上訴於臺灣高等法院。其未敘述上訴理
由者，應於上訴期間屆滿後20日內向本院補提理由書「切勿逕送
上級法院」。
                                  書記官  楊貽婷
中　　華　　民　　國　　111 　年　　5 　　月　　11　　日
附錄本案論罪科刑法條全文：
中華民國刑法第321條
犯前條第一項、第二項之罪而有下列情形之一者，處6 月以上5
年以下有期徒刑，得併科50萬元以下罰金：
一、侵入住宅或有人居住之建築物、船艦或隱匿其內而犯之。
二、毀越門窗、牆垣或其他安全設備而犯之。
三、攜帶兇器而犯之。
四、結夥三人以上而犯之。
五、乘火災、水災或其他災害之際而犯之。
六、在車站、港埠、航空站或其他供水、陸、空公眾運輸之舟、
    車、航空機內而犯之。
前項之未遂犯罰之。